【裁判字號】    94,易,347
【裁判日期】    950420
【裁判案由】    竊盜
【裁判全文】
臺灣嘉義地方法院刑事判決               94年度易字第347號
公  訴  人  臺灣嘉義地方法院檢察署檢察官
被      告  丙○○
                    現另案於嘉義監獄鹿草分監執行中
上列被告因竊盜案件，經檢察官提起公訴（94年度偵字第5605號
），及移送併辦（95年度偵字第787號、第653號），本院判決如
下：
    主  文
丙○○連續竊盜，累犯，處有期徒刑壹年。
    事  實
一、丙○○前曾犯竊盜罪，經本院九十三年度朴簡字第二三號判
    處有期徒刑六月，如易科罰金，以銀元三百元折算一日確定
    ，於民國九十四年三月十四日縮刑執行完畢。詎仍不知悔改
    ，基於意圖為自己不法之所有之概括犯意，先後於（一）九
    十四年九月十六日上午九時許，在嘉義縣六腳鄉灣北村一七
    六號前，因見乙○○所有之車號為SA－3163號自小貨車車門
    未鎖且鑰匙未取走，乃趁機竊取該車，得手後據為己有而逃
    逸。嗣於同年九月二十七日上午十一時三十分許在嘉縣東石
    鄉洲仔村代天府前，為警當場查獲該車（被害人已領回）。
    （二）於九十五年一月三日晚上八時許，在嘉義縣朴子市體
    育館附近，以自前開乙○○小貨車上取得之鑰匙，竊取戊○○所有之車牌號碼C4－9233號自用小貨車，得手後供己使用
    。（三）於九十五年一月十三日某時，丙○○駕駛上開C4－
    9233號贓車，載不知情之翁政三前往臺南縣新營市營新醫院
    就醫途中，於該日晚上十時十一分許，路經新營市太南里一
    九五號前，不慎與蔡文菁所駕駛之車牌號碼9V－6823號自用
    小客車發生車禍，丙○○避免警方查獲其竊車之事，於肇事
    後立即驅車駛離現場，為警察追上後，旋即棄車逃跑，經警
    扣得C4－9233號自用小貨車一輛（已發還被害人）。於逃逸
    途中，復於同日晚上十一時許，在臺南縣新營市太子宮旁之
    工寮，竊得女用腳踏車一輛（被害人經警調查中），嗣於翌
    日（十四日）零時四十五分許，在臺南縣新營市太北里十九
    鄰四四之三二號旁空地，為警循線查獲，並經警扣得前開乙○○失竊之小貨車鑰匙一支。
二、案經嘉義縣警察局朴子分局報告臺灣嘉義地方法院檢察署檢
    察官偵查起訴及嘉義縣警察局布袋分局、臺南縣警察局新營
    分局報告臺灣嘉義地方法院檢察署檢察官移送併案審理。
    理  由
一、本件被告丙○○於言詞辯論終結前，對於警卷、偵查卷及本
    院卷內，被告及乙○○、翁政三、翁彰逸、丁○○、甲○○
    、戊○○、蔡文菁等警詢筆錄、偵訊筆錄，及卷內所有書證
    等傳聞證據，均同意為證據方法，且對證據能力，未為異議
    。被告於準備程序及審理時均承認竊盜犯罪（僅就九十五年
    度偵字第七八七號移送併辦事實否認），審理過程經進行交
    互詰問程序，前述證據復無顯不可信之情況，本院審酌採納
    該等傳聞證據，無礙被告於程序上之彈劾詰問權利，認前開
    傳聞證據合於刑事訴訟法第一百五十九條之一、之二、之四
    、之五等規定，因而具備證據能力，合先敘明。
二、前揭犯罪事實，業經被告迭於警詢、偵審中坦承不諱，並經
    被害人乙○○、戊○○、蔡文菁於警詢時指訴綦詳，核與證
    人翁政三、翁彰逸於警詢時證述情節相符，復有被害人乙○○及戊○○立具之贓物認領保管單二紙、照片二張、車輛竊
    盜車牌失竊資料個別查詢報表－查詢車輛認可資料二紙（SA
    －3163及C4－9233號小貨車）、扣押書二份、照片十幀、腳
    踏車保管條一紙附卷可稽，另有鑰匙一支扣案可證。綜上事
    證，被告自白與事實相符，要屬無疑。本案事證明確，被告
    犯行，即堪認定。
三、核被告所為，係犯刑法第三百二十條第一項之普通竊盜罪。
    被告先後多次竊盜行為，時間緊接，犯罪構成要件相同，顯
    皆係基於概括犯意為之，為連續犯，應依刑法第五十六條之
    規定論以一罪，並依法加重其刑。至臺灣嘉義地方法院檢察
    署以九十五年度偵字第六五三號移送併辦部分之竊盜犯行即
    【即事實（二）、（三）部分】，雖未據公訴人提起公訴，
    惟此部分犯行與業經起訴論罪部分之犯行，有連續犯之裁判
    上一罪關係，已如上述，且據檢察官函請併案審理，本院自
    得併予審理。又被告前曾犯竊盜罪，經本院九十三年度朴簡
    字第二三號判處有期徒刑六月，如易科罰金，以銀元三百元
    折算一日確定，於九十四年三月十四日縮刑執行完畢，有臺
    灣高等法院被告前案紀錄表各一份附卷可按，其於有期徒刑
    執行完畢五年以內，再犯本案為有期徒刑以上之罪，為累犯
    ，應依刑法第四十七條規定，遞加重其刑。爰審酌被告正值
    青壯，不思以己力賺取所需，徒不勞而獲之動機及目的，以
    徒手或他人之鑰匙竊取小貨車、腳踏車之手段，被告前曾犯
    恐嚇、竊盜等罪（有臺灣高等法院被告前案紀錄表附卷可按
    ），素行非佳，其智識程度為國中畢業、未婚無子女（有口
    卡資料可按），平時打零工為業，收入約新台幣一萬餘元之
    生活狀況，所竊小貨車二輛均由被害人領回之損害程度，於
    本院審理時坦承犯行，態度尚佳等一切情狀，量處如主文所
    示之刑，以示懲儆。扣案鑰匙一支，雖係被告用以竊盜所用
    之物，然係竊自被害人乙○○小貨車上，為被害人乙○○所
    有，業據被告於審理時供承在卷，自不得為沒收之諭知。
四、另公訴人移送併辦意旨（臺灣嘉義地方法院檢察署九十五年
    度偵字第七八七號）略以：被告丙○○意圖為自己不法之所
    有，於九十四年九月二日上午九時許，駕駛車牌號碼AT－85
    81號自用小貨車，前往丁○○位於嘉義縣義竹鄉○○村地號
    ○○段二五四地號農田之貨櫃屋內，竊取丁○○所有之蓄電
    池一個、農藥噴灑筒一個、白鐵筒一個、蒜頭一箱、西瓜數
    顆及收水帶用捲具一個等物，因認被告涉犯刑法第三百二十
    條第一項之普通竊盜罪，並與上開論罪科刑之連續竊盜犯行
    ，有連續犯裁判上一罪之關係云云。惟查前揭移送併辦部分
    犯行，既為被告迭於偵審中否認，其所指犯竊盜罪時間為九
    十四年九月二日，又在前揭論罪科刑部分竊盜犯行時間（九
    十四年九月十六日）之前，且自行竊手法觀之，移送併辦部
    分係駕廢棄車輛為竊盜工具，以利竊取他人農產、器具等物
    ，與論罪科刑部分均係順手或趁機竊取他人車輛，竊盜手法
    殊屬迥異，自難逕認係出於概括之犯意，是此併辦部分與前
    揭論罪科刑部分當無所謂有連續犯之裁判上一罪關係，本院
    自無從併予審理，應退回檢察官偵辦，併予敘明。
據上論斷，應依刑事訴訟法第第二百九十九條第一項前段，刑法
第五十六條、第三百二十條第一項、第四十七條，罰金罰鍰提高
標準條例第一條前段，判決如主文。
中    華    民    國    95    年    4     月    20    日
                  刑事第一庭審判長法  官  許進國
                                  法  官  鄧晴馨
                                  法  官  蔡廷宜
以上正本證明與原本無異。
如不服本判決，應於判決送達後10日內，向本院提出上訴狀。
中    華    民    國    95    年    4     月    20    日
                                  書記官  蕭琪男
所犯法條：
刑法第320條第1項
意圖為自己或第三人不法之所有，而竊取他人之動產者，為竊盜
罪，處5年以下有期徒刑、拘役或500元以下罰金。


司法院資訊處製作；財團法人民間司法改革基金會備份。
